【裁判字號】    94,訴,3684
【裁判日期】    950127
【裁判案由】    毒品危害防制條例
【裁判全文】
臺灣高雄地方法院刑事判決              94年度訴字第3684號
公  訴  人  臺灣高雄地方法院檢察署檢察官
被      告  乙○○
上列被告因違反毒品危害防制條例案件，經檢察官提起公訴（起
訴訴案號：臺灣高雄地方法院檢察署94年毒偵字第6742號）暨聲
請併案審理（移併案號：同上署94年毒偵字第9579號），嗣因被
告就被訴及併辦全部事實均為有罪之陳述，經本院告知簡式審判
程序意旨，並聽取檢察官及被告之意見後，本院合議庭裁定由受
命法官獨任依簡式審判程序審理、判決如下：
    主  文
乙○○施用第一級毒品，處有期徒刑陸月，如易科罰金，以佰
元折算壹日。又連續施用第二級毒品，處有期徒刑伍月，如易科
罰金，以佰元折算壹日。應執行有期徒刑拾月，如易科罰金，
以佰元折算壹日。
    事  實
一、乙○○前於民國（下同）93年7 月間，因施用毒品案件，經
    本院93年度毒聲字第1417號裁定送觀察、勒戒後，並於93年
    8 月12日因無繼續施用毒品之傾向出所，嗣於93年9 月15日
    期滿執行完畢，由臺灣高雄地方法院檢察署檢察官於93年8
    月17日，以93年度毒偵字第3896號為不起訴處分確定。
二、詎乙○○仍不知戒絕毒癮，明知海洛因、甲基安非命業經公
    告列為毒品危害防制條例第2 條第1 項、第2 項之第一級、
    第二級毒品，不得非法持有、施用，仍未戒除施用毒品之習
    性，於前開觀察、勒戒執行完畢後5 年內，復基於施用第一
    級毒品海洛因之犯意，與施用第二級毒品甲基安非他命之概
    括犯意，而關於施用第一級毒品海洛因之犯行，於94年7 月
    25日早上8 時許，在高雄市○○區○○街318巷8之4 號住居
    處，以海洛因摻入香菸之吸煙方式，施用第一級毒品海洛因
    1 次；另關於施用第二級毒品甲基安非他命之犯行，係連續
    自94年7 月25日早上10時許起至94年10月18日晚上6 時許止
    ，在高雄市○○區○○街318巷8之4 號住居處，以燒烤晶體
    吸煙方式，施用第二級毒品甲基安非他命多次；嗣因其為上
    開毒品列管人口，為警分別於94年7 月26日凌晨3 時10分許
    ，在高雄市○○區○○路779 號前，及於94年10月19日凌晨
    2 時40分許，在高雄市○○區○○路與後昌新路口之「九通
    汽車保養場」前，發現神情有異而查獲，並經其同意後採集
    其尿液送驗結果，其尿液中均呈現毒品嗎啡及甲基安非他命
    之陽性反應，始悉上情。
三、案經高雄市政府警察局楠梓分局報請臺灣高雄地方法院檢察
    署檢察官偵查起訴暨移請併案審理。
    理  由
壹、程序方面：
一、按除被告所犯為死刑、無期徒刑、最輕本刑為三年以上有期
    徒刑之罪或高等法院管轄第一審案件者外，於法院行準備程
    序進行中，被告先就被訴事實為有罪之陳述時，審判長得告
    知被告簡式審判程序之旨，並聽取當事人、代理人、辯護人
    及輔佐人之意見後，裁定進行簡式審判程序；且受命法官行
    準備程序，與法院或審判長有同一之權限；又簡式審判程序
    之證據調查，不受刑事訴訟法第159 條第1 項、第161 條之
    2 、第161 條之3 、第163 條之1 及第164 條至第170 條規
    定之限制，刑事訴訟法第273 條之1 第1 項、第279 條第2
    項前段、第273 條之2 分別定有明文。
二、查本件被告所犯為死刑、無期徒刑、最輕本刑為三年以上有
    期徒刑以外之罪，且非高等法院管轄第一審之案件，其於準
    備程序就前揭被訴事實為有罪之陳述，經受命法官告知簡式
    審判程序之旨，並聽取當事人之意見後，本院認無不得或不
    宜改依簡式審判程序進行之處，爰依刑事訴訟法第273 條之
    1 第1 項、第284 條之1 ，裁定本件由受命法官獨任進行簡
    式審判程序，合先敘明。
貳、實體方面：
一、上揭犯罪事實，業據被告乙○○於本院95年1 月24日準備程
    序、審判時均供承不諱，且被告上開分別為警查獲時所採取
    之尿液，送經高雄市立凱旋醫院檢驗結果，其尿液中均呈現
    毒品嗎啡及甲基安非他命及甲基安非他命之陽性反應，此有
    該院94年8 月1 日、94年10月31日（同上署94年毒偵字第67
    42號卷內警卷第4 頁、同上署94年毒偵字第9579號卷內警卷
    第6 頁）濫用藥物尿液檢驗報告各1 紙、被告尿液採證代碼
    與真實姓名對照表2 紙、扣押物品清單1 紙附卷可徵，足見
    被告之自白與事實相符，足堪採信。又查被告前因施用毒品
    案件，經本院93年度毒聲字第1417號裁定送觀察、勒戒後，
    並於93年8 月12日因無繼續施用毒品之傾向出所，嗣於93年
    9 月15日期滿執行完畢，有臺灣高等法院被告前案紀錄表與
    臺灣高雄地方法院檢察署刑案資料查註紀錄表各1 份在卷可
    稽，足徵被告確於上開觀察、勒戒執行完畢釋放後，5 年內
    再犯上揭毒品危害防制條例之罪而事證明確，其有上開施用
    第一級毒品海洛因、連續施用第二級毒品甲基安非他命之犯
    行，洵堪認定。
二、查海洛因、甲基安非他命係毒品危害防制條例第2 條第2 項
    第1 、2 款所明定之第一、二級毒品，不得持有、施用。核
    被告乙○○所為，係犯毒品危害防制條例第10條第1 、2 項
    之施用第一、二級毒品罪。其施用第一、二級毒品前持有毒
    品之低度行為，均應為施用之高度行為所吸收，不另論罪。
    又被告先後施用第二級毒品甲基安非他命之行為，時間緊接
    ，且反覆為之，所犯又係同一罪名之罪，顯係基於概括犯意
    為之，應依連續犯規定論以一罪，並加重其刑。再被告所犯
    上開二罪間，犯意個別，行為互殊，應予分論併罰。至於公
    訴人聲請併案審理部分【上開94年10月18日晚上6 時許，施
    用第二級毒品甲基安非他命之犯行所移併案號：同上署94年
    毒偵字第9579號】與本件起訴部分【起訴案號：同上署94年
    毒偵字第6742號】間，二者具有連續犯之裁判上一罪之關係
    ，已如前述，依審判不可分原則，本院自屬有權一併審理，
    併此敘明。
三、玆審酌被告前曾因施用毒品案件，經施以觀察勒戒執行完畢
    釋放後，5 年內再犯本件施用毒品罪行，足見戒毒意志不堅
    ，毒癮非淺，未能體悟施用毒品對自己、家人造成之傷害及
    社會之負擔，自屬可議，故公訴檢察官具體求刑連續施用第
    二級毒品部分求處有期徒刑6 月，施用第一級品部分求處有
    期徒刑9 月，尚屬允當，惟念其犯後坦承犯行，犯後態度良
    好，而施用毒品乃自戕行為，未對他人造成危害，及其施用
    次數、時間等一切情狀，爰分別量處如主文所示之刑，並均
    諭知易科罰金之折算標準，再定其應執行之刑，及諭知易科
    罰金之折算標準，以鼓勵有戒毒決心之被告，能及時醒悟戒
    絕毒癮重新過著彩色的人生。
據上論斷，應依刑事訴訟法第273 條之1 第1 項、第284 條之1
、第299 條第1 項前段，毒品危害防制條例第10條第1 項、第2
項，刑法第11條、第56條、第41條第1 項前段、第41條第2 項、
第51條第5 款，罰金罰鍰提高標準條例第2 條，判決如主文。
本案經檢察官甲○○到庭執行職務。
中    華    民    國    95    年    1     月    27    日
                  刑事第三庭  法  官  施添寶
中    華    民    國    95    年    1     月    27    日
以上正本證明與原本無異。
如不服本判決，應於收受送達後10日內向本院提出上訴書狀。
                              書記官  陳威志
附錄本案判決論罪科刑法條：
毒品危害防制條例第10條
施用第一級毒品者，處六月以上五年以下有期徒刑。
施用第二級毒品者，處三年以下有期徒


司法院資訊處製作；財團法人民間司法改革基金會備份。
